ACORDAO-COMPLETO-2459720

ACÓRDÃO DE RELAÇÃO

ACÓRDÃO DE RELAÇÃO 4331/2021 ATA 7/2021 - PRIMEIRA CÂMARA

Acórdão 4331/2021-TCU-Primeira Câmara
Trata-se de atos de concessão de aposentadoria emitidos pelo Departamento de Centralização de Serviços de Inativos e Pensionistas;
Considerando que, com exceção do ato emitido em favor da interessada Alselia Simão Gomes, os pareceres precedentes são uniformes no sentido de considerar legais os atos constantes do presente processo;
Considerando que, com relação ao ato de concessão de aposentadoria emitido em favor de Alselia Simão Gomes, paira inconsistência no formulário e-Pessoal de peça 3, especificamente quanto à informação que diz respeito ao período prestado ao "extinto Ministério da Fazenda" no regime CLT, em comparação com o extrato de informações funcionais da ex-servidora, obtido a partir de consulta ao sistema Siape (peça 17) , que contempla informação no sentido de que a interessada foi redistribuída nos termos do art. 37 da Lei 8.112/1990;
Considerando que, sem o esclarecimento da inconsistência mencionada, não é possível formular o juízo de legalidade que cabe a esta Corte de Contas, no que diz respeito ao fundamento legal adotado na concessão em destaque;
Os Ministros do Tribunal de Contas da União ACORDAM, por unanimidade, com fundamento no art. 71, inciso III, da Constituição Federal/1988, c/c os arts. 1º, inciso V, e 39, inciso II, da Lei 8.443/1992, c/c os arts. 1º, inciso VIII, 17, inciso III, 143, inciso II, 259, inciso II, e 260, § 1º, do Regimento Interno/TCU, de acordo com os pareceres emitidos nos autos, em:
a) considerar legais os atos de concessão de aposentadoria emitidos em favor dos ex-servidores Americo Will (XXX.996.247-XX) ; Antonio Jose Ribeiro Azevedo (XXX.876.523-XX) ; Etelvina Maria Barbosa Custodio (XXX.558.797-XX) ; Geraldo Cardozo Ramos (XXX.089.121-XX) ; Jose Alves Pereira (XXX.808.221-XX) ; Maria Jose Silva Meireles (XXX.802.013-XX) ; Paulo Rosa de Morais (XXX.469.467-XX) ; Sued Mara Scardini Goncalves (XXX.869.102-XX) ; Valdemar Aristides da Ponte (XXX.649.361-XX) ; 
b) destacar do presente processo o ato de concessão de aposentadoria emitido em favor de Alselia Simao Gomes (XXX.338.927-XX) , autuando-o em autos apartados para que, por meio de diligência, seja esclarecida a inconsistência de informações constantes do formulário e-Pessoal em comparação com as informações funcionais extraídas do Siape, no que diz respeito ao tempo na carreira, para que seja possível avaliar o fundamento legal utilizado na referida concessão.
1. Processo TC-Processo 003.696/2021-9 (APOSENTADORIA) 
	1.1. Interessados: Alselia Simao Gomes (XXX.338.927-XX) ; Americo Will (XXX.996.247-XX) ; Antonio Jose Ribeiro Azevedo (XXX.876.523-XX) ; Etelvina Maria Barbosa Custodio (XXX.558.797-XX) ; Geraldo Cardozo Ramos (XXX.089.121-XX) ; Jose Alves Pereira (XXX.808.221-XX) ; Maria Jose Silva Meireles (XXX.802.013-XX) ; Paulo Rosa de Morais (XXX.469.467-XX) ; Sued Mara Scardini Goncalves (XXX.869.102-XX) ; Valdemar Aristides da Ponte (XXX.649.361-XX) .
	1.2. Órgão: Departamento de Centralização de Serviços de Inativos e Pensionistas.
	1.3. Relator: Ministro Vital do Rêgo.
	1.4. Representante do Ministério Público: Procurador Júlio Marcelo de Oliveira.
	1.5. Unidade Técnica: Secretaria de Fiscalização de Integridade de Atos e Pagamentos de Pessoal e de Benefícios Sociais (Sefip) .
	1.6. Representação legal: não há.
	1.7. Determinações/Recomendações/Orientações: não há.

Primeira Câmara

Alselia Simao Gomes (XXX.338.927-XX); Americo Will (XXX.996.247-XX); Antonio Jose Ribeiro Azevedo (XXX.876.523-XX); Etelvina Maria Barbosa Custodio (XXX.558.797-XX); Geraldo Cardozo Ramos (XXX.089.121-XX); Jose Alves Pereira (XXX.808.221-XX); Maria Jose Silva Meireles (XXX.802.013-XX); Paulo Rosa de Morais (XXX.469.467-XX); Sued Mara Scardini Goncalves (XXX.869.102-XX); Valdemar Aristides da Ponte (XXX.649.361-XX).

VITAL DO RÊGO

não há.

Procurador Júlio Marcelo de Oliveira.

APOSENTADORIA (APOS)

Secretaria de Fiscalização de Integridade de Atos e Pagamentos de Pessoal e de Benefícios Sociais (Sefip).